【裁判字號】    92,簡上,47
【裁判日期】    920722
【裁判案由】    竊盜
【裁判全文】
臺灣彰化地方法院刑事判決                          九十二年度簡上字第四七號
    上  訴  人  台灣彰化地方法院檢察署檢察官
    被      告  丙○○
    被      告  乙○○
右列上訴人因竊盜案件，不服本院九十二年度斗簡字第七一號九十二年四月十一日第
一審判決（檢察官聲請簡易判決處刑案號：九十一年度偵字第六七九五號），本院管
轄第二審合議庭判決如左︰
    主  文
上訴駁回。
    事實及理由
一、本案經本院審理結果，認除後述部分外，其餘第一審判決認事用法及量刑均無不
    當，應予維持，並引用第一審判決書記載之事實、證據及理由（如附件）。
二、公訴人上訴意旨略以：被告二人係毀越門扇行竊，應屬刑法第三百二十一條之加
    重竊盜罪，且尚竊取被害人之冰箱等物，迄未賠償被害人，原審量刑過輕，經被
    害人甲○○請求上訴，非顯無理由，因而提起上訴云云。經查：原審認定之事實
    、其所憑之證據及其認定之理由，業據原審引用聲請簡易判決處刑書記載明確，
    又被告二人於本院第二審亦坦白承認未經被害人同意而搬取該置物櫃三個等情，
    核與被害人及目擊證人許秋月所述相符，被告二人之犯行洵堪認定。至被害人指
    稱其放置該房屋中之冰箱、冷氣機、微波爐、洗衣機、烘碗機等物，亦遭毀壞窗
    戶侵入竊取云云，但此部份經檢察官偵查後，因查無證據足以證明，未據檢察官
    於聲請簡易判決處刑書記載認定，又被害人所述上述冰箱等物失竊等語、及現場
    照片等件，僅足證明該房屋窗戶玻璃破損、現場凌亂有遭翻箱倒櫃之事實，尚不
    足以證明其冰箱等物放置該建物中同遭被告二人竊取、或窗戶毀壞係被告二人所
    為之事實，另雖證人許秋月稱：當時看見冰箱內香腸丟在地上尚未退冰等語，但
    冷凍香腸退冰顯需相當時間，其間是否另有他人侵入該建物，亦有可疑，尚僅難
    以香腸尚未退冰等情，即推論冰箱等物為被告二人所竊，又被告二人遭查獲時，
    上述三個置物櫃是放在其貨車上，該貨車尚有空間，有上述照片可參，如被告二
    人亦同時竊取上述冰箱等物，何以被告二人要分批竊取而增加行竊之時間及遭發
    現之風險？所以此部份尚有合理可疑而未能達到被告二人確有該行為之確信，此
    外，復查無其他積極證據足以證明被告確有此部份犯行，被害人所指此部份犯行
    即屬不能證明。原審參酌被告犯罪情節，判處本件罪刑，核無違誤或不當，上訴
    人依被害人請求以原審認事用法錯誤及量刑不當等語上訴，難認有理由，應予駁
    回。
據上論斷，應依刑事訴訟法第四百五十五條之一第一項、第三項、第三百七十三條、
第三百六十八條，判決如主文。
本件經檢察官林玲淑到庭執行職務。
中      華      民      國    九十二    年      七      月    二十二    日
                                 臺灣彰化地方法院刑事第三庭
                                      審判長法官  余  仕  明
                                      法      官  紀  佳  良
                                      法      官  黃  玉  齡
右正本證明與原本無異。
本件不得上訴。
                                      法院書記官  梁  高  賓
中      華      民      國    九十二    年      七      月    二十三    日


司法院資訊處製作；財團法人民間司法改革基金會備份。
